臺北高等行政法院判決
　　　　　　　　　　　　　　　　　　 96年度簡字第00732號
原　　　告　甲○○
被　　　告　臺北縣政府稅捐稽徵處
代　表　人　乙○○（處長）
上列當事人間因地價稅事件，原告不服臺北縣政府中華民國96年
7月24日北府訴決字第0960254431號訴願決定，提起行政訴訟。
本院判決如下：
　　主  文
原告之訴駁回。
訴訟費用由原告負擔。
　　事實及理由
一、原告主張：
    原告所有坐落樹林市○○○段277-2、277-5、277-7地號等
    3筆土地（下稱系爭土地）之地上物於93年11月12日遭橋通
    輪胎公司大火所焚燬，致系爭土地未能有效利用，應予減半
    課徵地價稅云云。並提出本件訴願決定書等件影本為證。
    聲明：訴願決定、復查決定及原處分均撤銷。
          訴訟費用由被告負擔。
二、被告辯稱：
    經查，本件系爭土地原課徵田賦，因被告93年田賦清查發現
    系爭土地已未作農業使用，且查其為三多都市計畫，使用分
    區編定為住宅區，核已不符課徵田賦之要件，遂予改課地價
    稅，其95年地價稅並按一般用地稅率核課計新台幣（下同）
    11萬9,899元，於法並無不合。至原告主張系爭土地因93年
    11月12日大火受化學物質污染，應予減半課徵地價稅乙節，
    查被告分別於95年1月16日、96年1月25日會同地政機關查勘
    ，現場仍作鐵皮屋使用，此有被告勘查紀錄及照片計14幀（
    參原處分卷第9頁至第12頁、第16頁至第18頁）附卷可稽。
    又依土地稅法第6條、土地稅減免規則第24條規定，查本件
    系爭土地使用情形並無土地稅法第6條列舉之情形，且原告
    並未向被告提出系爭土地符合減免地價稅之事宜，又地價稅
    屬財產稅中，以有財產者為納稅義務人，並不問其有無利用
    財產生利，一律以擁有財產而負擔稅負，而有財產者必須自
    己負責財產之維護與利用（最高行政法院94年度判字第1230
    號判決參照），原告空言主張系爭土地因火災殘渣棄置其上
    未能有效使用，應減半徵收地價稅云云，顯無可採等語。
    聲明：駁回原告之訴。
          訴訟費用由原告負擔。
三、按「已規定地價之土地，除依第22條規定課徵田賦者外，應
    課徵地價稅。」；「非都市土地依法編定之農業用地或未規
    定地價者，徵收田賦。但都市土地合於左列規定者亦同：一
    、依都市計畫編為農業區及保護區，限作農業用地使用者。
    二、公共設施尚未完竣前，仍作農業用地使用者。三、依法
    限制建築，仍作農業用地使用者。四、依法不能建築，仍作
    農業用地使用者。五、依都市計畫編為公共設施保留地，仍
    作農業用地使用者。」，土地稅法第14條及第22條第1項各
    定有明文。
四、事實概要：原告所有系爭坐落樹林市○○○段277-2 、277-
    5 、277-7 地號等3 筆土地，持分面積皆為全，原係課徵田
    賦，因被告93年清查發現系爭土地未作農業使用，地上蓋有
    鐵皮屋，核與土地稅法第22條課徵田賦之規定不符，遂按一
    般用地稅率核課95年地價稅計11萬9,899 元。原告不服，申
    請復查，未獲變更，提起訴願，亦遭駁回，遂向本院提起本
    件行政訴訟。
五、前揭事實概要所載各情，為兩造所不爭，且有上開各該函文
    、原處分、復查決定書及訴願決定書等件影本附原處分卷及
    訴願機關卷可稽。茲依前述兩造主張之意旨，就本件爭點敘
    明判決之理由。
六、被告就原告所有系爭土地按一般用地稅率核課95年地價稅，
    並無違誤：
    (一)按得課徵田賦者，依土地稅法第22條第1 項規定，於非都
      市土地須為依法編定為農業用地或未規定地價；於都市土
      地須於特定地區限作農業或仍作農業用地使用，且本實質
      課稅之原則，均須實際作農業使用之事實者，始足當之。
      至原課徵田賦之土地，變更為非農業使用，本實質課稅之
      原則，自變更為非農業使用時起，自應依土地稅法第14條
      之規定，課徵地價稅。
    (二)經查，系爭土地原課徵田賦，惟被告於田賦清查時，發現
      系爭土地已非為土地稅法第10條第1 項各款規定之農業使
      用。又被告分別於95年1 月16日、96年1 月25日會同地政
      機關查勘，現場仍作鐵皮屋使用等情，有勘查紀錄表及照
      片附原處分卷（第9 頁至第12頁、第16頁至第18頁）可稽
      。另原告主張系爭土地因93年11月12日大火受焚燬，地價
      稅減徵一半始稱合理云云。惟按地價稅屬財產稅，係以有
      財產者為納稅義務人，並不問其有無運用財產營利。且按
      土地稅法第6 條規定，為發展經濟，促進土地利用，增進
      社會福利，對於國防、政府機關、公共設施、騎樓走廊、
      研究機構、教育、交通、水利、給水、鹽業、宗教、醫療
      、衛生、公私墓、慈善或公益事業及合理之自用住宅等所
      使用之土地，及重劃、墾荒、改良土地者，得予適當之減
      免；其減免標準及程序，由行政院定之；土地稅減免規則
      第24條第1 項規定，合於第7 條至第17條規定申請減免地
      價稅或田賦者，應於每年（期）開徵40日前提出申請；逾
      期申請者，自申請之次年（期）起減免。減免原因消滅，
      自次年（期）恢復徵收。經查，本件系爭土地經被告調查
      其使用情況，並不符合土地稅法第6 條列舉之情形，已如
      前述；又原告未於地價稅開徵40日前向被告提出系爭土地
      符合減免地價稅事宜等情，亦據被告陳明其情，為原告所
      不否認。是以被告就系爭土地按一般用地稅率核課95年地
      價稅，並否准原告所請地價稅減徵一半，揆諸前揭規定及
      說明，並無違誤。
七、從而，本件被告就原告所有系爭土地按一般用地稅率核課95
    年地價稅計11萬9,899 元，於法並無違誤。復查及訴願決定
    遞予維持，亦無不合。原告徒執前詞，訴請撤銷，及所請地
    價稅減徵一半云云，為無理由，應予駁回。
據上論結，本件原告之訴為無理由，依行政訴訟法第236條、第
233條第1項、第98條第1項前段，判決如主文。
中　　華　　民　　國　　96　　年　  12　　月　 31  　 日
                  　　　　 第五庭　法　官  蕭忠仁
上為正本係照原本作成。
本件以訴訟事件所涉及之法律見解具有原則性者為限，始得於本
判決送達後20日內向本院提出上訴狀並表明上訴理由，如已於本
判決宣示後送達前提起上訴者，應於判決送達後20日內補具上訴
理由（均按他造人數附繕本），且經最高行政法院許可後方得上
訴。
中　　華　　民　　國　　96　　年　  12　　月　 31  　 日
 　　  　　　　　　　   　　　     書記官  蕭純純
